# 请教无偿取得资产问题

提问人：jy03657116 时间：2018-01-08 14:42:59
请教各位，请教陈版：
A公司自B公司无偿取得土地使用权，A公司已经取得不动产权证，不涉及政府补贴，不涉及国有资产划拨，就是两个民企之间的事。
请问无形资产初始计量时，采用公允价值计量，还是支付的对价 0 计量？
如果采用公允价值，是否同时确认营业外收入？

回答人：chenyiwei
为何A从B无偿取得资产？背后真实的理由是什么？

提问人：jy03657116 时间：2018-01-08 22:32:07
真实理由是： 政府为了推动地方发展，方便投资商拿地，可能先通过一些手段把土地出让到了民营企业里面（如B）。投资商A的几个股东来了，说要在当地成立A公司，搞个厂子。地方政府直接推动有地的民营企业（如B）把他们的地块无偿转给了A，供A项目使用。 或者是政府通过其他补偿（换地、给钱）的方式推动有地的民营企业（如B）把他们的地块无偿转给了A，供A项目使用。 本质上看是政府无偿出让土地，但政府打死不会在面上承认无偿出让土地，审计时无法取得政府无偿给予土地的证据。 陈老师，这样的情况应该是很多地方都存在的，我们审计时如何处理是好？

回答人：chenyiwei
这背后还是政府出资、政府推动的，所以本质上还是政府补助。此类交易从表面上看无法理解其商业实质，如果无法对此获得满意解释，不排除考虑审计范围受限对审计意见的影响。不过好在政府补助现在也允许用净额法了。